最高法院刑事判決　　　　　　　　　 110年度台上字第5649號
上　訴　人　韓永源


選任辯護人　張志新律師
上列上訴人因違反銀行法案件，不服臺灣高等法院臺中分院中華
民國110年8月19日第二審判決（110年度金上訴字第1299 號，起
訴案號：臺灣臺中地方檢察署109年度偵字第23133 、23134號）
，提起上訴，本院判決如下：
    主  文
上訴駁回。
    理  由
一、按刑事訴訟法第377 條規定，上訴於第三審法院，非以判決
    違背法令為理由，不得為之。是提起第三審上訴，應以原判
    決違背法令為理由，係屬法定要件。如果上訴理由書狀並未
    依據卷內訴訟資料，具體指摘原判決不適用何種法則或如何
    適用不當，或所指摘原判決違法情事，顯與法律規定得為第
    三審上訴理由之違法情形，不相適合時，均應認其上訴為違
    背法律上之程式，予以駁回。
二、本件原審審理結果，認定上訴人韓永源有所載違反銀行法之
    犯行明確，因而撤銷第一審該部分科刑之判決，改判論處上
    訴人共同犯銀行法第125條第1項前段之非法辦理國內外匯兌
    業務（累犯）罪刑，暨諭知沒收，已載敘其調查證據之結果
    及憑以認定犯罪事實之心證理由，有卷存資料可資覆按。
三、上訴意旨略以：其為泰國華僑，不諳國內法律，致罹犯刑典
    ，因經營商店附帶提供泰國移工匯款回國，每筆匯兌僅收取
    手續費新臺幣50元，獲利甚少，非恃以營生，於偵審中已自
    白認罪，同意以扣案現金繳交國庫，犯後態度良好，其為家
    中經濟支柱，有母親、年幼子女賴其照顧撫養，之前賭博罪
    前案紀錄，執行完畢已逾7 年，符合緩刑要件，原審未諭知
    緩刑，難認適法。
四、量刑係法院就繫屬個案犯罪之整體評價，為事實審法院得依
    職權自由裁量之事項，故量刑判斷當否之準據，應就判決之
    整體觀察為綜合考量，苟已以行為人之責任為基礎，並斟酌
    刑法第57條各款所列情狀，在法定刑度內，酌量科刑，無偏
    執一端，致明顯失出失入情形，即不得任意指摘為違法，以
    為第三審上訴之理由。原判決就上訴人所犯前揭之罪，已綜
    合審酌刑法第57條科刑等一切情狀，並詳加說明所犯危害金
    融匯兌交易秩序之情節、角色分工之程度、犯罪獲利，兼衡
    其品行、犯罪動機、智識程度、家庭及工作狀況、犯後坦承
    犯行之態度等各情，依銀行法第125條之4 第2項規定減輕其
    刑後，在罪責原則下適正行使其量刑之裁量權，量處有期徒
    刑1年8月，已較第一審為從輕量定，核其量定之刑罰，已兼
    顧相關有利與不利之科刑資料，客觀上並未逾越法定刑度，
    亦與罪刑相當原則無悖，且屬低度之量刑，難認有裁量權濫
    用之違法情形，自不得僅摭拾量刑審酌片段，執以指摘原判
    決量刑違法。又緩刑之諭知，除應具備一定之條件外，並須
    有可認為以暫不執行為適當之情形，始得為之，至是否宣告
    緩刑，屬為裁判之法院得依職權裁量之事項，當事人自不得
    以未宣告緩刑，執為第三審上訴之理由。原判決依案內事證
    整體觀察判斷，衡酌上訴人所犯情狀，認尚無暫不執行其宣
    告刑為適當之情形，已闡述理由明確，未為緩刑之宣告，並
    不違法，無所指不適用法則之違法可言。
五、上訴意旨係單純對於事實審法院前述量刑裁量權之合法行使
    ，徒以自己之說詞，任意指為違法，難謂已符合首揭法定之
    第三審上訴要件，應認其之上訴為不合法律上之程式，予以
    駁回。又本院為法律審，本件既從程序上駁回上訴人之上訴
    ，其檢附泰順商店營業稅稅籍證明、營業照片、診斷書、戶
    籍謄本等資料，請求本院宣告緩刑或附條件之緩刑，自無從
    審酌，附此敘明。
據上論結，應依刑事訴訟法第395條前段，判決如主文。
中    華    民    國   110    年    11    月    10    日
                  刑事第九庭審判長法  官  段  景  榕  
                                  法  官  鄧  振  球  
                                  法  官  楊  力  進  
                                  法  官  宋  松  璟  
                                  法  官  汪  梅  芬  
本件正本證明與原本無異
                                  書記官
中    華    民    國   110    年    11    月    11    日